臺灣臺南地方法院刑事裁定
111年度聲字第636號
聲  請  人  臺灣臺南地方檢察署檢察官
受  刑  人  許福川



上列聲請人因受刑人數罪併罰有二裁判以上，聲請定其應執行之
刑（111年度執聲字第424號），本院裁定如下：
    主  文
許福川所犯如附表編號1至7所示之罪刑，應執行有期徒刑拾年捌
月；又所犯如附表編號8至9所示之罪刑，應執行有期徒刑伍年玖
月。
    理  由
一、聲請意旨略以：受刑人許福川前因犯如附表所示各罪，先後
    經判決確定如附表，應依刑法第53條、第51條第5款規定，
    分別定其應執行之刑，爰依刑事訴訟法第477條第1項規定，
    聲請裁定等語。
二、按裁判確定前犯數罪者，併合處罰之；又數罪併罰，有二裁
    判以上者，依刑法第51條規定，定其應執行之刑；數罪併罰
    ，分別宣告其罪之刑，宣告多數有期徒刑者，於各刑中之最
    長期以上，各刑合併之刑期以下，定其刑期。但不得逾30年
    ，刑法第50條第1項前段、第53條、第51條第5款分別定有明
    文。
三、經查：
    本件受刑人所犯如附表所示各罪，先後經判處各如附表所示
    之刑，並均已確定在案，有各該案件之判決書及臺灣高等法
    院被告前案紀錄表各1份存卷可稽。又附表所示各罪雖依刑
    法第50條第1項但書之規定，本不得併合處罰，惟本件受刑
    人已依同法條第2項規定，請求檢察官聲請定應執行刑，有
    受刑人簽具之數罪併罰聲請狀1紙在卷可稽，是本件仍有刑
    法第51條之適用，茲檢察官以本院為前開案件犯罪事實最後
    判決之法院，聲請定其應執行之刑，本院審核認其聲請為正
    當，應予准許。復考量受刑人所犯如附表所示各罪之犯罪態
    樣、時間及侵害法益等因素，以及受刑人所表示之意見，爰
    分別定其應執行之刑如主文所示。
四、依刑事訴訟法第477條第1項，刑法第53條、第51條第5款款
    ，裁定如主文。
　　
中　　華　　民　　國　　111 　年　　4 　　月　　26　　日
　　　　　　　　　刑事第十五庭  法　官　陳貽明
以上正本證明與原本無異。
如不服本裁定，應於收受送達後5日內向本院提出抗告狀。（應
附繕本）
　　　　　　　　　　　　　　　　書記官  洪翊學 
中　　華　　民　　國　　111 　年　　4 　　月　　26　　日
　　　　　　　　　　　　　　　　　　
附表：臺灣臺南地方法院受刑人許福川定應執行刑案件一覽表
編       號         1               2        3 罪       名  毒品危害防制條例 毒品危害防制條例 毒品危害防制條例 宣  告  刑  有期徒刑7月 有期徒刑7月 有期徒刑3月，如易科罰金，以新臺幣壹仟元折算壹日 犯 罪 日 期  107年5月11日  107年10月10日 107年9月初至 107年10月11日 偵查（自訴）機關年度案號  臺灣臺南地方檢察署107年度毒偵字第2486號 臺灣臺南地方檢察署107年度毒偵字第3671號 臺灣臺南地方檢察署107年度偵字第18497號、108年度偵字第1322號 最 後 事  實  審 法     院 臺灣臺南地方法院 臺灣臺南地方法院 臺灣臺南地方法院  案    號 107年度易字第1395號          108年度易字第13號  107年度訴字第1451號  判決日期 107年11月15日 108年2月21日 108年4月8日 確 定 判 決 法     院 同上 同上 同上  案     號 同上 同上 同上  確定日期 107年12月3日 108年3月11日 108年7月1日 是否為得易科 罰金之案件  否 否 是 備          註  臺灣臺南地方檢察署107年度執字第10955號執行中 臺灣臺南地方檢察署108年度執字第3245號執行中 臺灣臺南地方檢察署108年度執字第6767號執行中 
　　　
編       號         4               5        6 罪       名  毒品危害防制條例 毒品危害防制條例 藥事法 宣  告  刑  各處有期徒刑4年 （共17罪） 有期徒刑4月2月 有期徒刑8月 犯 罪 日 期  107年6月23日至 107年10月1日 107年8月5日 107年10月10日 偵查（自訴）機關年度案號  臺灣臺南地方檢察署107年度偵字第18497號、108年度偵字第1322號 臺灣臺南地方檢察署107年度偵字第18497號、108年度偵字第1322號 臺灣臺南地方檢察署107年度偵字第18497號、108年度偵字第1322號 最 後 事  實  審 法     院 臺灣高等法 院臺南分院 臺灣高等法 院臺南分院 臺灣高等法 院臺南分院  案    號 108年度上訴字第738號          108年度上訴字第738號 108年度上訴字第738號  判決日期 108年8月15日 108年8月15日 108年8月15日 確 定 判 決 法     院 同上 同上 同上  案     號 同上 同上 同上  確定日期 108年9月6日 108年9月6日 108年9月6日 是否為得易科 罰金之案件  否 否 否 備          註  1.臺灣臺南地方法院107年度訴字第1451號判決應執行有期徒刑8年6月（編號4至6） 2.臺灣臺南地方檢察署108年度執字第6766號執行中   
　　
編       號         7               8        9 罪       名  毒品危害防制條例 毒品危害防制條例 毒品危害防制條例 宣  告  刑  各處有期徒刑3年10月（共8罪） 有期徒刑5月，如易科罰金，以新臺幣壹仟元折算壹日 各處有期徒刑4年 （共2罪） 犯 罪 日 期  107年7月29日至 107年10月11日 108年1月27日 108年1月23日至 108年1月27日 偵查（自訴）機關年度案號  臺灣臺南地方檢察署108年度偵字第17092、18102號 臺灣臺南地方檢察署108年度毒偵字第468號 臺灣臺南地方檢察署108年度偵字第2655號 最 後 事  實  審 法     院 臺灣臺南地方法院 臺灣臺南地方法院 臺灣臺南地方法院  案    號 108年度訴字第1153號          108年度簡字第817號  108年度訴字第452號  判決日期 109年3月26日 108年3月29日 108年9月12日 確 定 判 決 法     院 同上 同上 同上  案     號 同上 同上 同上  確定日期 109年4月21日 108年4月22日 108年10月14日 是否為得易科 罰金之案件  否 是 否 備          註  1.應執行有期徒刑   5年2月 2.臺灣臺南地方檢   察署109年度執   字第3207號執行   中 臺灣臺南地方檢察署108年度執字第3769號執行中 1.應執行有期徒刑   5年6月 2.臺灣臺南地方檢   察署108年度執   字第7461號執行   中